臺灣臺東地方法院刑事判決　　　　　　　 96年度訴字第147號
公　訴　人　臺灣臺東地方法院檢察署檢察官
被　　　告　甲○○
　　　　　　　　　　(現另案於臺灣臺東監獄執行中)
上列被告因施用毒品案件，經檢察官提起公訴 (96年度毒偵字第
151號)，被告於本院準備程序進行中就被訴事實為有罪之陳述，
經本院合議庭裁定由受命法官獨任進行簡式審判程序，判決如下
：
    主  文
甲○○施用第一級毒品，累犯，處有期徒刑捌月；又施用第二級
毒品，累犯，處有期徒刑陸月。應執行有期徒刑壹年壹月。
    犯罪事實及理由
一、犯罪事實：
(一)甲○○前於民國82年間因違反麻醉藥品管理條例等案件，經
    臺灣彰化地方法院以82年度易字第1712號、82年度訴字第14
    49號分別判處有期徒刑4月、4月確定，又因違反肅清煙毒條
    例案件，經同院判處有期徒刑3年確定，3罪合併應執行有期
    徒刑3年5月，於84年3月8日假釋交付保護管束；復於84年間
    因違反麻醉藥品管理條例案件，經本院以85年度易字第135
    號判處有期徒刑6月確定，於85年間因違反肅清煙毒條例案
    件，經臺灣彰化地方法院以85年度訴字第261號判處有期徒
    刑3年2月確定，前開假釋經撤銷後，所餘殘刑與上開2罪接
    續執行，於88年3月12日假釋交付保護管束，又因撤銷假釋
    執行殘刑，於93年2月29日縮短刑期執行完畢。
(二)甲○○於90年間因施用毒品案件，經送觀察、勒戒後，認有
    繼續施用毒品傾向，再送往戒治處所施以強制戒治，於90年
    12月12日停止戒治交付保護管束，於91年2月25日保護管束
    期滿未經撤銷視為執行完畢，經臺灣臺東地方法院檢察署檢
    察官於91年9月1日以91年度戒毒偵字第13號為不起訴處分確
    定；復於前開強制戒治執行完畢5年內因施用毒品案件，經
    臺灣花蓮地方法院以95年度玉簡字第96號判處有期徒刑5 月
    確定 (現正執行中)，仍不知悔改，無法戒除毒癮，明知海
    洛因及甲基安非他命均經公告列為毒品危害防制條例第2條
    第2項第1款、第2款之第一、二級毒品，不得非法持有、施
    用，仍基於施用第一級毒品海洛因及第二級毒品甲基安非他
    命之犯意，於96年3月13日下午某時許，在其位於臺東縣池
    上鄉○○村○○○路125號住處內，以針筒 (未扣案)注射入
    人體之方式，施用第一級毒品海洛因1次，及以將甲基安非
    他命置於玻璃球內，點火燒烤吸食氣體方式，施用第二級毒
    品甲基安非他命 (起訴書誤載為安非他命)1 次。嗣經警於
    同年月14日下午1時10分許，在臺東縣池上鄉○○村○○路
    100號前查獲，並在其隨身攜帶手提袋內發現其所有供施用
    甲基安非他命所用之吸管4支、供吸食用燈泡2個、夾鏈袋1
    個 (均未扣案)，同日經甲○○同意採集其尿液送驗，檢驗
    結果呈現嗎啡 (海洛因進入人體水解後之反應)及甲基安非
    他命陽性反應，始查悉上情。
(三)案經臺東縣警察局關山分局報請臺灣臺東地方法院檢察署檢
    察官偵查起訴。
二、理由：
(一)本件被告甲○○所犯係死刑、無期徒刑、最輕本刑為3年以
    上有期徒刑以外之罪，其於準備程序中就被訴事實為有罪之
    陳述，經告知簡式審判程序之旨，並聽取公訴人及被告之意
    見後，本院合議庭認為適宜而依刑事訴訟法第273條之1第1
    項規定，裁定由受命法官獨任進行簡式審判程序，合先敘明
    。
(二)認定犯罪事實所憑之證據及理由：
    1.被告甲○○於本院審理時自白前揭犯行。
    2.臺東縣警察局關山分局違反毒品危害防制條例案採樣尿液
      名冊、慈濟大學濫用藥物檢驗中心檢驗總表各1紙：證明
      被告接受採尿送驗及驗尿結果含有嗎啡、安非他命、甲基
      安非他命成分，判定為安非他命類及鴉片類陽性反應之事
      實。至該檢驗報告顯示安非他命指數為318ng/ml、甲基安
      非他命指數為約6308ng/ml，安非他命、甲基安非他命之
      濃度相差懸殊。依法務部調查局93年5月4日調科壹字0000
      0000000號函示意見：「依據英國藥學協會所編之Clark's
       isolationandindenti fication ofdrugs乙書：記載人
      體施用甲基安非他命後，在主要代謝物中未改變型態之甲
      基安非他命佔施用劑量達43％，而安非他命則為約5％。
      」 (司法院編印，法官辦理刑事案件參考手冊(一)毒品危害
      防制條例部分第168頁)。被告尿液中排出之部分安非他命
      反應，應係甲基安非他命之代謝物。
    3.臺灣臺東地方法院檢察署刑案資料查註紀錄表、臺灣高等
      法院被告前案紀錄表各1份：證明被告有犯罪事實欄所載
      觀察勒戒、強制戒治及科刑執行之前科。
    4.由上述各節參互佐證，被告自白核與事實相符，應堪採信
      ，本件事證明確，被告犯行堪以認定，應依法論科。
(三)論罪與量刑：
    1.按海洛因為毒品危害防制條例第2條第2項第1款所明定之
      第一級毒品，甲基安非他命為毒品危害防制條例第2條第2
      項第2款所明定之第二級毒品。核被告甲○○所為，係犯
      毒品危害防制條例第10條第1項之施用第一級毒品罪，及
      同條第2項之施用第二級毒品罪。被告為供已施用而於施
      用前持有第一級毒品、第二級毒品之低度行為，為其施用
      之高度行為所吸收，均不另論罪。被告所犯施用第一級毒
      品罪與施用第二級毒品罪2罪間，其犯意各別，行為互殊
      ，應予分論併罰。
    2.查被告有如犯罪事實欄所載論罪科刑執行情形，有卷附臺
      灣高等法院被告前案紀錄表1份可按，其受有期徒刑執行
      完畢後5年以內再故意犯本案法定刑為有期徒刑之上開2罪
      ，為累犯，均應依刑法第47條第1項規定加重其刑。
    3.爰審酌被告前經觀察勒戒、強制戒治之機會，猶因施用海
      洛因、甲基安非他命再犯本罪，顯未衷心悛悔，漠視法令
      之禁制，恣意濫用藥品，惟兼衡酌其施用海洛因、甲基安
      非他命所生危害實以自戕健康為主，於他人尚無明顯重大
      危害，及犯後終能供認無隱，態度尚佳等一切情狀，分別
      量處如主文所示之刑，並定其應執行之刑。
    4.至前述注射針筒1支及在被告隨身攜帶手提袋內發現之吸
      管4支、供吸食用燈泡2個、夾鏈袋1個，雖為被告所有供
      施用海洛因及甲基安非他命所用之物，惟非屬專供施用毒
      品之器具，且均未扣案，其沒收與否對於預防犯罪及公共
      利益或公共安全之維護，並無絕對影響，為免將來執行困
      難，爰不另為沒收之諭知，附此敘明。
三、應適用之法條：
    依刑事訴訟法第273條之1第1項、第299條第1項前段、第310
    條之2、第454條，毒品危害防制條例第10條第1項、第2項，
    刑法第11條前段、第47條第1項、第51條第5款，判決如主文
    。
本案經檢察官吳爾文到庭執行職務。
中　　華　　民　　國　　96　　年　　6 　　月　　29　　日
                  刑事第二庭    法  官  簡芳潔
以上正本證明與原本無異。
如不服本判決，應於判決送達後10日內向本院提出上訴狀 (須附
繕本)。「勿逕送上級法院」
                                書記官  尹玉琪
中　　華　　民　　國　　96　　年　　7 　　月　　2 　　日
附錄論罪科刑法條：
毒品危害防制條例第10條
施用第一級毒品者，處6月以上5年以下有期徒刑。
施用第二級毒品者，處3年以下有期徒刑。
